【裁判字號】    95,交訴,127
【裁判日期】    950728
【裁判案由】    公共危險
【裁判全文】
臺灣高雄地方法院刑事判決             95年度交訴字第127號
公  訴  人  臺灣高雄地方法院檢察署檢察官
被      告  甲○○
上列被告因公共危險案件，經檢察官提起公訴（95年度偵字第89
15號），被告於本院準備程序中為有罪陳述，經合議庭裁定由受
命法官依簡式審判程序獨任審理，判決如下：本院判決如下：
    主  文
甲○○駕駛動力交通工具肇事，致人傷而逃逸，處有期徒刑伍月
，如易科罰金，以銀元參佰元即新臺幣玖佰元折算壹日。緩刑貳
年。
    事  實
一、甲○○於民國95年1 月15日7 時10分許，駕駛友人周文保所
    有之車牌號碼YG-3878 號自用小客車，沿高雄縣大寮鄉○○
    路由西往東方向行駛，行經高雄縣大寮鄉○○路○段與川溝
    路口時，本應注意車前狀況，並隨時採取必要之安全措施，
    而依當時情況又無不能注意之情事，竟疏未注意，而擦撞由
    乙○○所騎乘沿高雄縣大寮鄉○○路○段由北往南行駛而至
    之車牌號碼OKF-596 號重型機車，致乙○○人車倒地後，受
    有右股骨骨折並坐骨神經損傷、右脛骨骨折、顱內硬膜下出
    血、左肩脫臼等傷害（過失傷害部分未據告訴），詎甲○○
    目睹乙○○倒地受傷後，竟未留於現場處理，亦未為必要之
    救護措施，旋即駕車逃離現場，嗣甲○○於肇事逃逸後，在
    同日9 時30分許，對於未發覺之犯罪，主動前往高雄縣政府
    警察局林園分局忠義派出所坦承肇事自首而接受裁判。
二、案經高雄縣政府警察局林園分局報請臺灣高雄地方法院檢察
    署檢察官偵查起訴。
    理  由
一、本件被告甲○○所犯係死刑、無期徒刑、最輕本刑為3 年以
    上有期徒刑以外之罪，其於準備程序中就被訴事實為有罪之
    陳述，經法官告知簡式審判程序之旨，並聽取公訴人及被告
    之意見後，認為適宜由受命法官獨任進行簡式審判程序，依
    刑事訴訟法第273 條之1 第1 項規定，裁定由受命法官獨任
    進行審判程序，合先敘明。
二、被告甲○○於上揭時、地駕駛證人周文保所有之前開自用小
    客車與證人乙○○騎乘之上開重型機車發生車禍，致乙○○
    受傷後，即逕行駕車逃逸之事實，業據被告警詢、偵查及本
    院審理時供承不諱，核與乙○○、周文保所證大致相符，復
    有道路交通事故現場圖、道路交通事故調查報告表(一)、(二)、
    長庚紀念醫院診斷證明書各1 紙及現場照片8 張附卷可稽。
    足徵被告前開肇事逃逸之自白，核與事實相符，堪可採為論
    罪科刑之依據。
三、核被告甲○○所為，係犯刑法第185 條之4 肇事逃逸罪。又
    被告行為後，如附表所示之自首及易科罰金折算標準均業經
    變更，並俱於95年7 月1 日施行，玆經整體比較結果，裁判
    時法並未較為有利，從而依刑法第2 條第1 項規定，自應適
    用各該行為時法，亦即修正前法至明。是被告於肇事後，在
    偵查機關未發覺前，既已主動向警坦承肇事接受裁判一情，
    業據被告供承在卷，並有高雄縣政府警察局林園分局忠義車
    禍處理小組職務報告1 份附卷可稽，被告對於未發覺之罪自
    首而接受裁判，應依修正前刑法第62條前段規定減輕其刑。
    爰審酌被告於肇事後，擅行離開現場，置受傷之被害人不顧
    ，不僅影響被害人即時救護之時機，且危及被害人之生命、
    身體，惡害非輕，惟念其犯後主動向警坦承肇事並接受裁判
    ，態度良好，並業已與被害人乙○○達成和解，此有卷附高
    雄縣大寮鄉調解委員會調解書1 紙附卷可按（見本院卷第34
    頁），先前並無前科（此有臺灣高等法院被告前案紀錄表1
    紙附卷可佐）等一切情狀，量處如主文所示之刑，並諭知易
    科罰金之折算標準，以資懲儆。
四、又被告未曾受有期徒刑以上刑之宣告，此有臺灣高等法院被
    告前案紀錄表1 份在卷可稽，並業已與被害人乙○○達成和
    解，已如前述，經此偵審程序，當知所警惕，信無再犯之虞
    ，本院因認對其所宣告之刑，以暫不執行為適當，依刑法第
    74 條 第1 項第1 款併予宣告緩刑4 年，以啟自新（依最高
    法院95年度第8 次刑事庭會議決議第七點，新法施行後緩刑
    之宣告，應適用新法第74條之規定）。
據上論斷，應依刑事訴訟法第273 條之1 第1 項、第299 條第1
項前段、刑法第185 條之4 、第2 條第1 項前段、修正前刑法第
62條前段、修正前刑法第41條第1 項前段、刑法第74條第1 項第
1款，修正前罰金罰鍰提高標準條例第2 條，判決如主文。
本案經檢察官周天畏到庭執行職務。
中    華    民    國    95    年    7    月    28     日
                  刑事第十庭    法  官  楊淑珍
以上正本證明與原本無異。
如不服本判決，應於判決送達後10日內，向本院提出上訴狀。
中    華    民    國    95    年    7    月    28     日
                                書記官  林秀敏
附錄本案論罪法條
刑法第185條之4
駕駛動力交通工具肇事，致人死傷而逃逸者，處6 月以上5 年以
下有期徒刑。
┌───────────────────────────────────────────────┐
│附表：                                                                                        │
├──────┬─────────────┬─────────────┬───────┬────┤
│相關變更條文│行為時法（下稱舊法）之內容│裁判時法（下稱新法）之內容│比  較  理  由│備    註│
├──────┼─────────────┼─────────────┼───────┼────┤
│【自首減刑規│對於未發覺之罪自首而受裁判│對於未發覺之罪自首而受裁判│舊法自首之效果│舊法有利│
│定變更】修正│者，減輕其刑。但有特別規定│者，得減輕其刑。但有特別規│係必減輕其刑，│        │
│前刑法第62條│者，依其規定。            │定者，依其規定。          │新法係得減輕其│        │
│前段→現行刑│                          │                          │刑。          │        │
│法第62條前段│                          │                          │              │        │
│            │                          │                          │              │        │
│            │                          │                          │              │        │
├──────┼─────────────┼─────────────┼───────┼────┤
│【易科罰金折│犯最重本刑為5 年以下有期徒│犯最重本刑為5 年以下有期徒│易科罰金折算標│舊法有利│
│算標準變更】│刑以下之刑之罪，而受6 個月│刑以下之刑之罪，而受6 個月│準由銀元300 元│        │
│修正前刑法第│以下有期徒刑或拘役之宣告…│以下有期徒刑或拘役之宣告者│即新臺幣900 元│        │
│41條第1 項前│得以（銀元，下同）1 元以上│，得以新臺幣1000元、2000元│，提高為以新臺│        │
│段、修正前罰│3 元以下折算1 日，易科罰金│或3000元折算1 日，易科罰金│幣1000元、2000│        │
│金罰鍰提高標│。依刑法第41條易科罰金…就│。                        │元或3000元折算│        │
│準條例第2 條│其原定數額提高為100 倍折算│                          │1日           │        │
│→現行刑法第│1 日；法律所定罰金數額未依│                          │              │        │
│41 條 第1 項│本條例提高倍數，或其處罰法│                          │              │        │
│前段        │條無罰金刑之規定者，亦同。│                          │              │        │
╠═══╤══╪═════════════╧═════════════╧═══════╪════╡
║整體比│舊法│必減輕其刑、易科罰金折算標準為銀元300 元即新臺幣900 元折算1日         │舊法較有│
║      ├──┼───────────────────────────────────┤利      │
║較結果│新法│得減輕其刑、易科罰金折算標準為以新臺幣1000元、2000元或3000元折算1日   │        │
╚═══╧══╧═══════════════════════════════════╧════╛


司法院資訊處製作；財團法人民間司法改革基金會備份。
